臺灣高等法院臺中分院刑事裁定　　　　　　　　　　九十三年度交抗字第六七七號
　　抗　告　人
　　即受處分人　甲○○
右列抗告人因聲明異議案件，不服臺灣南投地方法院中華民國九十三年十月十一日所
為裁定（九十三年度交聲字第一二五號）提起抗告，本院裁定如左：
    主      文
抗告駁回。
    理      由
一、本件經本院審酌結果，認為原審法院所為異議駁回之裁定，並無不合，應予維持
    ，並引用原審法院之證據及理由（如附件）。
二、抗告意旨雖以：抗告人未居住設籍地址而由母親代收，轉交抗告人延誤時間云云
    。惟查本件原處分機關將裁決書向抗告人住所地南投縣中寮鄉○○村○○路三六
    ○號送達時，係蓋抗告人甲○○之印章收受，有郵局雙掛號函件回執在卷足憑，
    且抗告人在前之交通違規案件陳述書亦記載聯絡地址為中寮鄉○○村○○路三六
    ○號，足認該址確為抗告人之住所地無疑。是本件縱如抗告人所稱係由其母親代
    收屬實，仍應認為合法送達，而其母收受後延誤轉交一節，並不影響異議期間之
    進行，因此原審所為異議駁回之裁定，洵屬合法，本件抗告為無理由，應予駁回
    。
三、爰依道路交通事件處理辦法第二十五條、第二十六條、刑事訴訟法第四百十二條
    ，裁定如主文。
中      華      民      國      九十三     年    十一     月     三     日
                                臺灣高等法院臺中分院刑事第五庭
                                      審判長法  官  袁  從  楨
                                            法  官  姚  勳  昌
                                            法  官  郭  同  奇
右正本證明與原本無異。
不得抗告。
                                            書記官  陳  玫  伶
中      華      民      國      九十三     年    十一     月     三     日
                                                                        Ｒ
臺灣南投地方法院交通事件裁定                    九十三年度交聲字第一二五號
    原處分機關
    即移送機關  交通部公路總局臺中區監理所南投監理站
    受 處分 人
    即 異議 人  甲○○  男  五十歲（民國○○○年○月○○日生）
                        住南投縣中寮鄉○○村○○路三六○號
                        居南投縣南投市○○路○段四二二巷三弄九號
                        身分證統一編號：Ｚ000000000號
右列受處分人因違反道路交通管理處罰條例案件，對於交通部公路總局臺中區監理所
南投監理站於民國九十三年九月八日所為之處分（投監四字第裁六五─ＨＢ0000
000號裁決書），聲明異議，本院裁定如左：
    主  文
異議駁回。
    理  由
一、按受處分人，不服道路交通管理處罰條例第八條主管機關所為之處罰，得於接到
    裁決書之翌日起二十日內，向管轄地方法院聲明異議，為同條例第八十七條第一
    項所明定。次按，依前開規定向管轄法院聲明異議之期間，自裁決送達之翌日起
    算，並得依法扣除在途期間及聲請回復原狀；又交通法庭認聲明異議不合法律上
    之程式或其異議權已喪失者，應以裁定駁回之，但其不合法律上之程式可補正者
    ，應先定期命為補正，逾期不補正者，即予駁回，道路交通案件處理辦法第十二
    條、第十八條分別定有明文。
二、經查，本件異議人即受處分人甲○○係對原處分機關交通部公路總局臺中區監理
    所南投監理站（下稱原處分機關）於民國九十三年九月八日所為投監四字第裁六
    五－ＨＢ0000000號之裁決處分不服而聲明異議。惟查，上開裁決書經原
    處分機關於九十三年九月十日送達受處分人之住所，有郵局送達回證一紙在卷可
    稽，而受處分人係住於南投縣中寮鄉，與原處分機關及本院（均位於南投縣南投
    市）非在同一鄉鎮市○○○道路交通案件處理辦法第十二條、法院訴訟當事人在
    途期間標準第四條、第二條規定，其在途期間為三日。是受處分人倘對上開處分
    不服，自應於收受該裁決書之翌日即九十三年九月十一日起算二十日，並扣除在
    途期間三日，至九十三年十月三日止之異議期間內提出異議；然而，受處分人迄
    至九十三年十月五日始行具狀聲明異議，有受處分人異議狀上之原處分機關收文
    章戳一枚可憑，其異議顯逾前開二十日之法定期限，且無從命其補正，自應予以
    駁回。
三、據上論斷，應依道路交通案件處理辦法第十八條，裁定如主文。
中      華      民      國      九十三      年      十    月    十一    日
                                      臺灣南投地方法院交通法庭
        法  官  孫  于  淦
右為正本，係照原本作成，證明與原本無異。
如不服本裁定，應於送達後五日內，向本院提出抗告狀。
                                          書記官
中      華      民      國      九十三      年      十    月    十一    日
